臺灣高雄地方法院刑事判決　　　　　　 100年度侵訴字第11號
公　訴　人　臺灣高雄地方法院檢察署檢察官
被　　　告　王振宏
選任辯護人　李淑欣律師
上列被告因妨害性自主罪案件，經檢察官提起公訴（99年度偵緝
字第2573號），本院判決如下：
    主  文
王振宏犯強制性交未遂罪，處有期徒刑貳年陸月。
    事  實
一、王振宏係代號000000000（姓名年籍詳卷，下稱甲女）在卡
    拉OK店內工作而認識之顧客。於民國99年5 月26日4 時許，
    甲女下班後欲前去位於高雄市○○區○○路1188號「御花園
    庭園式主題包廂KTV 」店內參加同事聯誼聚會，王振宏得知
    後即表示自願駕駛自小客車搭載甲女前往，甲女不疑有他而
    應允。詎其竟基於強制性交之犯意，於同日4 時30分許，將
    車駛至高雄市○○區○○路上「黃昏市場」停車場內，突然
    褪下褲子露出生殖器，並以右手抓住甲女脖子而將頭部拉向
    其生殖器位置，甲女掙扎中，王振宏再自其駕駛座位跨坐到
    在副駕駛座位之甲女大腿上，以強暴之方式，徒手將甲女穿
    著上衣往上拉開至胸部，強吻及撫摸甲女之胸部，又將甲女
    所著短裙掀起，揉抓甲女之下體，且將甲女之內褲往下拉到
    大腿上緣位置，企圖對甲女為強制性交，幸經甲女拼命抵抗
    且打斷車內後視鏡，乘機打開車門跑出車外，王振宏始未得
    逞。惟甲女因而受有頭部鈍傷、軀幹四肢多處皮下瘀血及背
    部挫傷等傷害。嗣於同年月30日，經甲女報警處理循線查悉
    上情。
二、案經甲女訴由高雄市政府警察局左營分局報請臺彎高雄地方
    法院檢察署檢察官偵查起訴。
    理  由
一、證據能力部分：
  (一)證人甲女於警詢中所為之供述，係屬被告以外之人於審判外
    之陳述，為傳聞證據，且證人甲女業於本院審理中到庭作證
    ，其證述內容與先前於警詢中之供述並無重大歧異，亦無傳
    聞法則例外之適用，應認證人甲女於警詢中之供述，無證據
    能力。
  (二)按被告以外之人於審判外之陳述，雖不符刑事訴訟法第159
    條之1 至第159 條之4 之規定，而經當事人於審判程序同意
    作為證據，法院審酌該言詞陳述或書面陳述作成時之情況，
    認為適當者，亦得為證據，刑事訴訟法第159 條之5第1項定
    有明文。本件檢察官、辯護人及被告於本院審判程序時，就
    本判決所引用審判外之言詞或書面陳述，均明示同意有證據
    能力，本院審酌該具有傳聞證據性質之證據，其取得過程並
    無瑕疵，與待證事實具有關聯性，證明力非明顯過低，以之
    作為證據係屬適當，認俱得為證據。
  (三)次按性侵害犯罪防治法第10條第1 項、第3 項分別規定：「
    醫院、診所對於被害人，不得無故拒絕診療及開立驗傷診斷
    書」、「第1 項驗傷診斷書之格式，由中央衛生主管機關會
    商有關機關定之」，依同法第11條等相關規定，係為防治性
    侵害犯罪及保護被害人權益，對於被害人驗傷及取證所為之
    特別規定，其依此項規定所製作之驗傷診斷書，應屬刑事訴
    訟法第159 條第1 項「法律有規定」之傳聞證據之例外（最
    高法院95年度臺上字第5026號判決意旨參照）。是本件案發
    後，被害人甲女前往高雄榮民總醫院、博正醫院驗傷，經該
    院出具之驗傷診斷書（偵(一)卷第34頁密封證物袋內），自得
    為證據。
  (四)卷附甲女受傷照片10張，經甲女於本院審理時表示前開照片
    係前往婦幼隊製作筆錄時所拍攝等語（本院卷第52頁），亦
    即99年5 月30日（見警詢筆錄製作時間），前開照片乃以科
    學、機械之方式對於當時之情況所為忠實且正確之紀錄，性
    質上並非供述證據，故無傳聞法則之適用，於此又查無不得
    為證據之狀況，自均具有證據能力。
二、認定犯罪事實所憑證據及理由：
    訊據被告王振宏坦承於上揭時間，搭載甲女至黃昏市場停車
    場內之事實，惟否認有何強制性交未遂之犯行，辯稱：伊與
    甲女為交往男女朋友，當天甲女沒說要跟同事唱歌，2 人只
    是開車聊天，伊將車停在黃昏市場的停車場，在車內欲親甲
    女遭拒而探問其家庭狀況，不料甲女竟突然抓狂且以手打斷
    後視鏡，伊只得將甲女送回住處，但絕無意圖性侵甲女之事
    ，也不知甲女為何受傷云云。經查：
  (一)被告係甲女在卡拉OK店內工作而認識之顧客。99年5 月26日
    4 時許，甲女下班後應允由被告駕駛自小客車搭載，於同日
    4 時30分許，被告將車駛至高雄市○○區○○路上「黃昏市
    場」停車場內，之後甲女因故打斷車內後視鏡，以及甲女於
    同年月28日、同年6 月1 日經診斷受有頭部鈍傷、軀幹四肢
    多處皮下瘀血及背部挫傷等情，固為被告所不否認，且經證
    人甲女證述甚明，復有高雄榮民總醫院、博正醫院出具診斷
    證明書各1 紙、傷勢照片10張附卷可參（偵(一)卷第34頁密封
    證物袋內）。是此部分之事實，應堪認定。
  (二)本件被告於上揭時間，搭載甲女至黃昏市場停車場內，企圖
    對甲女為強制性交乙節，業經甲女於偵訊時證稱：我是卡拉
    OK店的小姐，被告是常去消費的顧客，但我們不是男女朋友
    ，也沒有交往過，只有吃過飯，所以我對他沒有戒心，99年
    5 月26日凌晨公司小姐跟客人及老闆娘要去博愛路上享溫馨
    KTV 唱歌，我是搭被告的便車，被告卻沒載我去唱歌，約4
    點半左右，他載我到左營區○○路或自由路上的某停車場，
    不是KTV 的停車場，當時被告在駕駛座，我在副駕駛座，他
    要強吻我，還將他的褲子拉鍊扯下露出生殖器，並將我的頭
    往他的下體壓，我反抗，他就騎到我的大腿上，把我的上衣
    往上扯到胸部，我的胸罩沒有被他脫去，他先親我的脖子，
    又用手將我的胸罩拉開，親我的胸部，我一直掙扎，他的手
    伸進我的短裙裡，隔著內褲揉抓我的下體，還將我的裙子掀
    起來，內褲扯到大腿最上緣位置，中間有一個阿伯經過，我
    喊救命，後來我扯下車內後視鏡，被告阻止我，我趁亂打開
    車門跳下車，被告後來有去抓我上車，要送我回去，被告的
    下體沒有進入我的下體等語（偵(一)卷第7-9 頁）；於本院審
    理時證稱：99年5 月26日凌晨被告到店內消費，在被告隔壁
    桌的客人有約店裡小姐去KTV 聚會，我與老闆娘、同事都約
    好下班後去唱歌，她們應該有講地點是御花園或享溫馨，因
    為那邊就是2 家很近，我想說到時候再打電話聯絡同事確認
    ，被告與該名客人有聊天知道我也會去，我們大約是3 、4
    點離開，我本來要自己騎車去，被告在店裡有說載我去，因
    為我跟公司的人聚會一定會喝很多酒，怕有酒駕，如果有人
    載的話最好，我才說好，但他沒有很確定回答他要送，直到
    我下班先騎車回家，在樓下發現被告開車跟在後面，才搭他
    的車，我上車後，被告說聊一下再去，他有繞來繞去且在中
    途下車買2 瓶罐裝啤酒，後來到一個停車場，我對那邊路不
    是很熟，我們2 罐啤酒沒有喝完，意識都清醒，我同事呂怡
    珍打電話來，我麻煩同事跟被告說要帶我過去，她們等我很
    久，被告莫名其妙跟她說要帶我去吃麵，之後約4 點多，被
    告在駕駛座突然拉下褲子拉鍊、露出生殖器，他用右手把我
    的頭用力往生殖器方向壓，讓我感覺他要我幫他口交，我立
    即把他扒開，他就從駕駛座整個人跨到副駕駛座坐在我大腿
    上，親我的脖子、胸部，用手把我的裙子掀起來，內褲拉到
    屁股下面至大腿中間，摸我的下體，我一手推他、一手擋著
    不讓他往內褲那邊拉，當時曾有一個阿伯經過，被告看到有
    停幾秒，我喊救命，車窗關著，阿伯好像不管就走過去，後
    來我用左手打落後視鏡，被告趕快伸手接住，我就開車門跑
    了還跌倒，被告來追我，用力拉我說要送我回去，我當然怕
    他再對我性侵害，但當時也沒有人，後來車子經過的地方，
    我已經知道怎麼回去，也比較熱鬧有人，車子慢慢行進時，
    我趕快跳車滾出去，因為很緊張，我的包包留在被告車上，
    他把包包丟地上、駕車走了，我現在不確定發生日期是99年
    5 月26日或27日，我很確定27日公休，隔天才上班，至於驗
    傷，瘀青當然不可能當天就浮現，是後來我因為瘀青很痛不
    能睡，我朋友才建議趕快以急診方式就診驗傷，背部也愈來
    愈痛才再去驗第2 次傷，我有跟店內同事呂怡珍、老闆娘林
    芳娟大概提到受傷原因、被告想強暴我，之前被告接送我上
    下班、吃飯、出遊約3 、4 次，也不會向他說私事，我不知
    道為何被告認為我們是男女朋友，我第1 個是向男性朋友講
    ，他說要幫我打電話處理，我愈想愈生氣，有打電話給被告
    ，我當然也很驚訝、害怕，原本以認識1 年多的朋友的立場
    ，想說算了不提告，但朋友說可能有一就有二等語甚詳（本
    院卷第21-36 頁）。參以，甲女係於案發後即99年5 月28日
    2 時許前往高雄榮民總醫院，經診斷受有頭部鈍傷、軀幹四
    肢多處皮下瘀血，再於99年6 月1 日至博正醫院診斷受有背
    部挫傷，以及於99年5 月30日前往婦幼隊製作筆錄時所拍攝
    左右手臂、左右胸部、背部、腳部等瘀青挫傷照片，均有前
    揭該院出具診斷證明書、照片在卷可佐（偵(一)卷第34頁密封
    證物袋內）。是上開診斷證明書與照片等，經核與證人甲女
    所述相符，堪認被告確於上揭時、地，對甲女施以強制手段
    ，且甲女在車內反抗掙扎、2 度逃出車外，致甲女受有前述
    傷害無疑。
  (三)再者，證人呂怡珍於偵、審中證稱：我與被害人是同事，被
    告與被害人不是男女朋友，被告是賣茶葉的，我看到被告到
    店裡都沒有10次，因為我不是每天上班，99年5 月26日就是
    同事一起到御花園唱歌，被害人因為還未下班，所以沒和大
    家一起去，但她說會自己過去，她可能不曉得是御花園或享
    溫馨，但我們會去就這2 家，到御花園約半小時，沒有看到
    她，我打電話給她，被告拿過去接就說他們要去吃東西，再
    過半小時打給她就沒接被害人約隔2 、3 天回來上班，我從
    同事間流傳知道這件事，後來我看被害人整隻手臂瘀青才問
    ，她很生氣說被告載她、有露出下體、她跳車，我不好意思
    就沒再仔細問有無性侵，感覺她蠻傷心、反應有點慢等語（
    偵(一)卷第19-22 頁；本院卷第38-44 頁）；以及證人林芳娟
    於偵、審中證稱：被告不是被害人的男朋友，店裡員工都自
    行協調排休假，99年5 月26日大家去唱歌，被害人說她要自
    己騎車過去，後來呂怡珍打電話給被害人，她有打電話過來
    說她們要去吃東西，我都是聽呂怡珍轉述，我是到隔了1 天
    才看到被害人來上班，我們上班時間晚上8 、9 點開始，我
    聽員工說被害人有發生一些事情，我看到她手上有傷就問她
    ，後來她說被告要壓她，就是要強姦她的意思，她反抗、跳
    車、被告沒有得逞，畢竟我是老闆娘，她對我說話的口氣不
    會太激動，但有啜泣流眼淚等語（偵卷第19-22 頁；本院卷
    第45-51 頁）。足認甲女於遭被告企圖性侵害後，曾對同事
    傾訴事發原委，且訴說時有生氣、啜泣反應，顯見甲女甫遭
    逢此不幸，其內心確已受到屈辱，設若無此事，被告為店內
    顧客亦素無怨隙，則衡情豈會主動向同事提及上情，而不顧
    個人名節、遭受他人異樣眼光或得罪客戶之理，更可見證人
    甲女上開所證其於案發當時遭被告企圖強制性交之情節，係
    出於親身經歷，應非虛妄，堪以採信。從而，本件被告褪下
    褲子露出生殖器、抓住甲女脖子而將其頭部壓向生殖器，再
    跨坐到甲女大腿，拉開至甲女所著上衣，強吻及撫摸其胸部
    ，復將甲女所著短裙掀起並揉抓下體，且將內褲往下拉到大
    腿上緣位置等舉動，已足徵被告主觀上係出於對甲女為強制
    性交之犯意至為灼然。
  (三)雖被告質以當日車子中控鎖故障車門未上鎖，被害人可任意
    離去，以及辯護人為其辯稱：證人甲女之證詞就案發時間先
    後所陳不一，而被告與甲女有接送、吃飯、出遊、拍照之實
    ，被告與甲女鄰居也偕同光顧消費，以此互動關係顯非普通
    朋友或單純客戶，且甲女既不確定唱歌地點、行車路線亦非
    直接前往，可見無參與聚會之意，再觀諸甲女所述一度向路
    過之人呼救、下車逃跑，倘被告果欲性侵甲女，豈會選擇隨
    時有人經過的停車場？附近也有24小時營業便利商店、餐飲
    坊，甲女焉有求救無門之可能？又甲女陳稱在市區從副駕駛
    座跳車翻滾，與其傷勢係左手瘀青傷勢較嚴重、無明顯擦傷
    有違，案發後未立即驗傷或報警提告，對同事陳述過程態度
    無明顯起伏、勘驗通話譯文中對被告質問語氣咄咄逼人，均
    與一般性侵案件被害人反應有異，可能有陷害被告之疑慮，
    應是被告所稱探問甲女婚姻家庭之事致抓狂而懷恨報復之舉
    ，遑論甲女曾謊稱本名並提供證件照片要求被告偽造假證件
    ，更可知甲女生活狀況複雜云云。惟經證人甲女當庭表示：
    我不知道被告車子中控鎖壞掉，之前我搭他的車，只要一上
    車，車門即自動鎖上，我不曉得怎麼會突然壞掉等語明確（
    本院卷第37頁背面）。雖證人甲女於審理時無法確認正確日
    期，然事發時間迄審理期日近1 年，證人無法一字不漏鉅細
    靡地重複陳述，甚至記憶模糊或不清，乃事理所當然，況被
    告於警、偵訊中均未指出時間有誤，且證人甲女從事卡拉OK
    店員上班時段自晚上8 、9 點起迄翌日凌晨，以工作時間型
    態，歷久自無法苛求準確記憶，但由其審理時所述可確定27
    日公休，隔天才上班、驗傷，復佐以前揭高雄榮民總醫院所
    載時間99年5 月28日凌晨，仍得據此推斷案發時間為99年5
    月26日凌晨無訛。另針對甲女是否確知聚會地點、行車路線
    、2 次逃出車外過程等節，業經其證述無論御花園或享溫馨
    地點相近，屆時再聯絡確認即可，因避免聚餐返家酒駕而應
    允先自行騎車停放住處再由被告搭載，但被告未明確答覆，
    直到返回住處發現被告開車跟隨，在停車場因不熟悉環境、
    無法求援不得已返回車內，後來經過熟悉路況始冒險跳車等
    語如上，本院核其所述並無明顯矛盾或不合常情之處，而證
    人甲女利用被告駕車回到市區時車速較慢，乘機跳車著地呈
    翻滾姿勢，易致挫瘀傷或鈍傷，也未必右側手臂定會先著地
    或產生一般人摔車顯著皮肉擦破情況。本件證人甲女係從事
    卡拉OK店員工作，當無端誣指營生客戶之必要，更豈會僅因
    個人私事而突失理智心生報復動機？而甲女係一成年成熟、
    有多年社會經驗之人，忽遭逢此事，初基於與被告相識1 年
    多交情欲息事不傷和氣，後因傷勢疼痛、聽取友人意見而決
    定驗傷、電話錄音蒐證以利提告，均合乎常理，非殊難想見
    ，況法律並未規定受害者必須於何期限內驗傷或報案。復經
    本院審理時勘驗99年5 月29日甲女撥打電話予被告之錄音內
    容，有審判筆錄勘驗結果1 份可按（本院卷第54-55 頁），
    因被告於通話中一再否認性侵之事，則甲女既為蒐證而套問
    被告案發經過，其質問語氣稍有理直氣壯，尚無不當之處。
    又按一般被害人遭受性侵害後，身心受創，產生對安全之顧
    慮、情緒低潮、焦慮、難過之反應，惟被害人因性格、家庭
    、工作、交友等生活環境不同，個案實際展現情緒反應非可
    一概而論，本件甲女向工作同事傾訴被害經過時，有激動、
    生氣、啜泣等情緒反應，業經證人呂怡珍、林芳娟證述如前
    ，尚不得以甲女之職業歷練、個性獨立堅強等因素，遽認甲
    女情緒起伏不明顯而無遭侵害乙事。反觀被告於案發時對呂
    怡珍來電推稱吃麵、刻意飲酒聊天、選擇非完全晦暗隱蔽地
    點，或為排除干擾、培養相處氣氛、順勢成其好事之故，不
    料甲女毫無此意而奮力抵抗，即使期間有路過之人或因車窗
    緊閉未察覺異樣、或已聽聞甲女呼救但不願主動介入者，所
    在多有，更難逕認被告未以強暴手段對甲女實行強制性交之
    事實。至被告與甲女之互動關係究係交往對象或單純客戶，
    涉及當事人想法意願或旁觀者主觀上認知不同，惟縱男女朋
    友間固不得違反一造意願而為性交，以及甲女是否告知本名
    或要求被告偽造假證件，亦與強制性交罪之構成要件無關聯
    。故被告及其辯護人前開所辯，均顯係飾卸之詞，委無可採
    。本件被告上揭犯行，事證明確，洵堪認定，應依法論科。
三、論罪科刑：
    核被告王振宏所為，係犯刑法第221 條第2 項、第1 項之強
    制性未遂罪。被告於強制性交過程中，致甲女受有頭部鈍傷
    、軀幹四肢多處皮下瘀血及背部挫傷，上開傷害乃被告施以
    強暴過程中之當然結果，不另論以傷害罪。又被告雖已著手
    強制性交行為之實行，而未至既遂之結果，為未遂犯，酌依
    刑法第25條第2 項規定減輕其刑。爰審酌被告與甲女原係客
    戶、一般朋友關係，案發時已年屆37歲，應知尊重他人性自
    主決定權，明知甲女無意願與之為性交，竟利用家載甲女之
    機會，於凌晨時間在人煙較少之停車場內著手對甲女實行強
    制性交，以圖己淫慾之樂，漠視甲女人性尊嚴，其施以強暴
    行為，造成甲女身心傷害，惡性非輕，且犯後猶飾詞否認，
    未見悔意，迄未與甲女達成和解或取得諒解，難謂犯後態度
    良好，惟念其無犯罪前科，有臺灣高等法院被告前案紀錄表
    1 份在卷可參，素行尚可，暨斟酌其犯罪之動機、目的、手
    段等一切情狀，量處如主文所示之刑，以資警懲。
據上論斷，應依刑事訴訟法第299 條第1 項前段，刑法第221 條
第1 項、第2 項、第25條第2 項，判決如主文。
本案經檢察官賴寶合到庭執行職務。
中    華    民    國    100   年    4     月    28    日
                  刑事第一十二庭  審判長法  官  黃建榮
                                        法  官  林勳煜
                                        法  官  王品惠
以上正本證明與原本無異。
如不服本判決應於收受判決後10日內向本院提出上訴書狀，並應
敘述具體理由。其未敘述上訴理由者，應於上訴期間屆滿後20日
內向本院補提理由書(均須按他造當事人之人數附繕本)「切勿逕
送上級法院」。
中    華    民    國    100   年    4     月    28    日
                                        書記官  李文廣

附錄法條
中華民國刑法第221條
對於男女以強暴、脅迫、恐嚇、催眠術或其他違反其意願之方法
而為性交者，處3 年以上10年以下有期徒刑。
前項之未遂犯罰之。